ACORDAO-COMPLETO-2342378

ACÓRDÃO DE RELAÇÃO

ACÓRDÃO DE RELAÇÃO 258/2019 ATA 4/2019 - PLENÁRIO

Acórdão 258/2019-TCU-Plenário
	Os Ministros do Tribunal de Contas da União ACORDAM, por unanimidade, com fundamento no art. 27 da Lei 8.443/1992, c/c o art. 218 do Regimento Interno/TCU, em expedir quitação ao Sr. Rodrigo Timóteo Oliveira Santos, ante o recolhimento da multa que lhe foi aplicada, de acordo com os pareceres emitidos nos autos:
1. Processo TC-Processo 006.847/2011-0 (REPRESENTAÇÃO) 
	1.1. Apensos: Processo 021.491/2018-6 (Cobrança Executiva) ; Processo 006.722/2012-1 (Representação) ; Processo 032.655/2016-9 (Cobrança Executiva) .
	1.2. Interessados: Roberto Kluge, Wilson Carvalho de Almeida e Moacyr Pasin, Conselheiros integrantes do Conselho Regional de Corretores de Imóveis do Estado de Santa Catarina - Creci/SC.
	1.3. Órgão/Entidade: Conselho Regional de Corretores de Imóveis de Santa Catarina/11ª Região - Creci/SC.
	1.4. Relator: Ministro-Substituto Marcos Bemquerer Costa
	1.5. Representante do Ministério Público: não atuou
	1.6. Unidade Técnica: Secretaria do TCU no Estado de Santa Catarina (Sec-SC) .
	1.7. Representação legal: Murilo Gouvêa dos Reis (7258/OAB-SC) e outros, representando Marcelo Faria Brognoli; Marcelo Beal Cordova (14264/OAB-SC) e outros, representando Gilmar dos Santos; Jaime Roque Perottoni Júnior (10336/OAB-SC) e outros, representando Mauro Roberto Paula e Megam Negocios Empresariais e Imobiliarios Ltda.; Paulo Ernani da Cunha Tatim (9788/OAB-SC) e outros, representando Alexandre Zoldan da Veiga, Elite Serviços Contábeis Ltda., MCA Assessoria Contabil Eireli e Paulo Tolentino dos Santos. 
	1.9. Determinações/Recomendações/Orientações: não há.
Quitação relativa ao subitem 9.2.4 do Acórdão 249/2015, proferido pelo Plenário, em Sessão de 11/2/2015, Ata 5/2015.
	Data de origem da multa: 11/2/2015	   Valor original da multa: R$ 6.000,00
         	Datas dos recolhimentos: 	Valores recolhidos:
	20/09/2016 	R$ 200,00 
	14/10/2016 	R$ 200,00 
	28/11/2016 	R$ 200,00 
	23/12/2016 	R$ 200,00 
	19/01/2017 	R$ 200,00 
	17/02/2017 	R$ 200,00 
	20/03/2017 	R$ 200,00 
	20/04/2017 	R$ 200,00 
	22/05/2017 	R$ 200,00 
	19/06/2017 	R$ 200,00 
	21/07/2017 	R$ 200,00 
	22/08/2017 	R$ 200,00 
	18/09/2017 	R$ 200,00 
	30/10/2017 	R$ 200,00 
	21/11/2017 	R$ 200,00 
	19/12/2017 	R$ 200,00 
	19/01/2018 	R$ 200,00 
	19/02/2018 	R$ 200,00 
	14/03/2018 	R$ 200,00 
	17/04/2018 	R$ 200,00 
	21/05/2018 	R$ 200,00 
	20/06/2018 	R$ 200,00 
	23/07/2018 	R$ 200,00 
	20/08/2018 	R$ 200,00 
	20/09/2018 	R$ 200,00 
	10/10/2018 	R$ 210,00 
	08/11/2018 	R$ 210,00 
	10/12/2018 	R$ 210,00 
	03/01/2019 	R$ 579,04 
		03/01/2019		R$ 1.000,00

ACORDAO-COMPLETO-2400415

Acórdão de Relação 833/2020 - Plenário

Acórdão de Relação

ACORDAO-COMPLETO-2349767

Acórdão de Relação 778/2019 - Plenário

MARCOS BEMQUERER

Murilo Gouvêa dos Reis (7258/OAB-SC) e outros, representando Marcelo Faria Brognoli; Marcelo Beal Cordova (14264/OAB-SC) e outros, representando Gilmar dos Santos; Jaime Roque Perottoni Júnior (10336/OAB-SC) e outros, representando Mauro Roberto Paula e Megam Negocios Empresariais e Imobiliarios Ltda.; Paulo Ernani da Cunha Tatim (9788/OAB-SC) e outros, representando Alexandre Zoldan da Veiga, Elite Serviços Contábeis Ltda., MCA Assessoria Contabil Eireli e Paulo Tolentino dos Santos.

Não atuou

REPRESENTAÇÃO (REPR)

Secretaria do TCU no Estado de Santa Catarina (Sec-SC).